臺灣嘉義地方法院民事裁定
110年度亡字第17號
聲  請  人  黃仕翰律師

代  理  人  游弘誠律師
            李增胤律師
            柯晨晧律師
上列聲請人因宣告顧永華死亡事件，本院裁定如下： 
    主    文
宣告顧永華（女，民國前○年○月○○○日生，無身分證統一編號，
最後設籍地址：嘉義市○○街○○○號）於民國四十五年六月十一日
下午十二時死亡。
聲請程序費用由顧永華遺產負擔。
    理    由
一、聲請意旨略以：聲請人受訴外人聶顧吉衡遺囑指定為遺囑執
    行人，訴外人聶顧吉衡於民國108年10月4日往生，其配偶聶
    增齡、父顧緯亞、母張鳳德及直系血親尊親屬均早於訴外人
    聶顧吉衡往生，而訴外人聶顧吉衡亦無直系血親卑親屬，惟
    聲請人於遺囑執行過程中，因需結清訴外人聶顧吉衡名下股
    票，而其股務代理即中國信託商業銀行告知依公開發行公司
    股務處理準則第24條第2項第2目及第3目規定，需出具詳細
    法定繼承人身分資料，聲請人因而查出訴外人聶顧吉衡另有
    兄顧吉衎亦早於訴外人過世，惟訴外人聶顧吉衡另有姐顧永
    華（女，民國前0年0月00日生，無身分證統一編號，最後設
    籍地址：嘉義市○○街00號），在臺戶籍資料僅顯示40年6月1
    1日由戶長代行遷出，不知行蹤，迄今已逾5年仍未尋獲，前
    經本院准以110年度亡字第17號裁定公示催告，該裁定已揭
    示於法院資訊網路，現申報期間屆滿，未據失蹤人陳報其生
    存，或知失蹤人生死者陳報其所知，為此聲請宣告失蹤人死
    亡之裁定等語。　
二、按失蹤人失蹤滿10年後，法院得因利害關係人之聲請，為死
    亡之宣告；失蹤人為70歲以上者，得於失蹤滿5年後，為死
    亡之宣告；失蹤人為遭遇特別災難者，得於失蹤滿3年後，
    為死亡之宣告，民國18年10月10日施行、71年1月4日修正前
    之民法第8條定有明文。又修正之民法總則第8條之規定，於
    民法總則施行後修正前失蹤者，亦適用之，但於民法總則修
    正前，其情形已合於修正前民法總則第8條之規定，不在此
    限，民法總則施行法第3條第3項定有明文。
三、查，失蹤人顧永華於45年6月11日失蹤後，迄今音信杳然，
    生死不明，前由本院公示催告，此有本院公示催告裁定、太
    平洋日報新聞紙1份在卷可稽。今陳報期屆滿，未據失蹤人
    陳報其生存，或知其生死者陳報其所知，可信聲請人之主張
    為真實。聲請人受訴外人聶顧吉衡遺囑指定為遺囑執行人，
    訴外人聶顧吉衡於108年10月4日往生，其配偶聶增齡、父顧
    緯亞、母張鳳德及直系血親尊親屬均早於訴外人聶顧吉衡往
    生，而訴外人聶顧吉衡亦無直系血親卑親屬，惟聲請人於遺
    囑執行過程中，因需結清訴外人聶顧吉衡名下股票，而其股
    務代理即中國信託商業銀行告知依公開發行公司股務處理準
    則第24條第2項第2目及第3目規定，需出具詳細法定繼承人
    身分資料，聲請人因而查出訴外人聶顧吉衡另有兄顧吉衎亦
    早於訴外人過世，惟訴外人聶顧吉衡另有姐顧永華，在臺戶
    籍資料僅顯示40年6月11日由戶長代行遷出，不知行蹤，聲
    請人詢問訴外人聶顧吉衡之弟顧吉衙、妹顧吉衛，告以顧永
    華在美國早在98年間往生，但已無任何書面資料可提供，但
    中國信託商業銀行堅持須書面證明，聲請人為訴外人聶顧吉
    衡之遺囑執行人，就其遺產之處理具利害關係，依前揭規定
    ，於失蹤人顧永華失蹤滿5年後提出本件聲請，本院自得因
    聲請人之聲請，為死亡宣告。　
四、查失蹤人顧永華自40年6月11日失蹤，計至45年6月11日已屆
    滿5年，是應推定其於是日下午12時為死亡之時，爰准依法
    宣告。
五、爰依家事事件法第154 條第3項，裁定如主文。 
中　　華　　民　　國　　111 　年　　1 　　月　　17　　日
                    家事法庭  法  官  葉南君
以上正本證明與原本無異。
如不服本裁定，應於收受送達後十日內向本院提出抗告狀。
                              書記官  戴睦憲
中　　華　　民　　國　　111 　年　　1 　　月　　18　　日